【裁判字號】    99,聲,2909
【裁判日期】    990817
【裁判案由】    聲請停止羈押等
【裁判全文】
臺灣桃園地方法院刑事裁定              99年度聲字第2909號
聲  請  人
即  被  告  甲○○
選任辯護人  袁健峰律師
            陽文瑜律師
上列被告因違反毒品危害防制條例案件（99年度重訴字第42號）
，聲請具保停止羈押及解除禁止接見通信，本院裁定如下：
    主  文
聲請駁回。
    理  由
一、聲請意旨略以：聲請人即被告甲○○遭羈押已2 個月，相關
    案情經檢察官調查完畢移審鈞院，被告無勾串其他被告或證
    人之虞，至綽號「藍仔」之男子是否存在並非無疑，該男子
    又為柬埔寨地區真實姓名年籍不詳之人，實難期待因本案而
    到庭，又「藍仔」是否到庭與被告罪責成立與否無影響，被
    告對家人極為思念，又患有重度氣喘及慢性阻塞性肺炎，爰
    具保聲請停止羈押及解除禁見云云。
二、按被告經法官訊問後，認為犯罪嫌疑重大，而有左列情形之
    一，非予羈押，顯難進行追訴、審判或執行者，得羈押之︰
    （一）逃亡或有事實足認為有逃亡之虞者，（二）有事實足
    認為有湮滅、偽造、變造證據或勾串共犯或證人之虞者，（
    三）所犯為死刑、無期徒刑或最輕本刑為5 年以上有期徒刑
    之罪者；被告及得為其輔佐之人或辯護人，得隨時具保，向
    法院聲請停止羈押；羈押之被告，有左列情形之一者，如經
    具保聲請停止羈押，不得駁回：... （三）現罹疾病，非保
    外治療顯難痊癒者，刑事訴訟法第101 條第1 項、第110 條
    第1 項、第114 條第3 款分別定有明文。又關於羈押與否之
    審查，其目的僅在判斷有無實施羈押強制處分之必要，並非
    認定被告有無犯罪之實體審判程式，故關於羈押之要件，無
    須經嚴格證明，以經釋明得以自由證明為已足；至於被告是
    否成立犯罪，乃本案實體上應予判斷之問題，而有無羈押被
    告之必要，係屬為保全被告使訴訟程式得以順利進行，或為
    保全證據或為保全對被告刑罰之執行目的，而對被告實施人
    身強制處分權，故審酌被告有無羈押之必要，除被告犯罪嫌
    疑已屬重大外，自當基於訴訟進行程度、犯罪性質、犯罪實
    際情狀及其他一切情事，審慎斟酌有無上開保全或預防目的
    ，依職權妥適裁量，俾能兼顧國家刑事追訴、刑罰權之順暢
    執行及人權保障。至所謂犯罪嫌疑重大，係指就現有之證據
    ，足認被告成立犯罪之可能性甚大而言。
三、經查：
（一）被告所涉違反毒品危害防制條例第4 條第1 項之運輸第一
      級毒品罪，前於民國99年6 月21日經法官訊問後，被告雖
      否認犯行，惟有證人即共犯黃健治證述在卷，又有扣案之
      第一級毒品海洛因毒球5 顆（合計淨重336.57公克，驗餘
      淨重336.22公克，純度71.75%，純質淨重241.49公克）、
      包裹前述毒品所用之保險套5 只（空包裝總重21.05 公克
      ）、搭配門號0000000000號行動電話1 支（含SIM卡4 張）
      、潤滑劑1 支，及法務部調查局濫用藥物實驗室鑑定書內
      附卷可佐，足認其犯罪嫌疑重大。且被告所涉為最輕本刑
      5 年以上有期徒刑之罪，尚有共犯「藍先生」未到案，有
      刑事訴訟法第101 條第1 項第2 、3 款之事由，非予羈押
      顯難進行審判、執行，而有羈押之必要，應以羈押，並於
      當日執行在案。況且，以所犯為死刑、無期徒刑或最輕本
      刑為5 年以上有期徒刑之罪為羈押原因者，此款羈押理由
      之目的並在於進行追訴、審判及確保刑之執行，因重罪相
      較於輕罪而言，被告可能期待的刑罰制裁較為嚴厲，規避
      刑罰執行之誘因也隨之增加，因而可認有羈押之必要。是
      以，經本院審酌被告犯罪嫌疑重大，及該案之案情、犯罪
      事實之釐清、被害法益侵害程度及對社會之影響，衡諸比
      例原則，尚無法以具保替代羈押之有效性，又本件因被告
      及其選任辯護人之聲請屢次改期再進行準備程序，尚未進
      入審理程序詰問證人，難認被告已無與共犯或證人串證可
      能，自有羈押及禁見之必要。
（二）至於，被告所指其有氣喘及慢性阻塞性肺炎病史一節，經
      本院向臺灣桃園看守所函詢：被告在所內身體狀況如何？
      ？在所內是否能給予適當之治療及照護？經臺灣桃園看守
      所函覆稱：經醫師檢查後表示：「目前病況穩定，在所治
      療即可」，並附被告於所內看診之病歷資料。綜上桃園看
      守所函覆意旨及被告所陳身體狀況，則被告所患疾病，於
      看守所內已有醫師診斷，並開藥治療，足以獲得適當之治
      療，實難認有非保外治療顯難痊癒之情形存在。且本案亦
      不屬最重本刑為3 年以下有期徒刑、拘役或專科罰金之罪
      ，復無懷胎5 月以上或生產後2 月未滿情事，被告另所陳
      其思念家人、家人對被告身體狀況多所牽掛等情，均核與
      刑事訴訟法第114 條各款所定不符。是其聲請具保停止羈
      押及解除禁見，均屬無據，委不可採。
（三）是依上揭說明，本案被告原羈押及禁見原因仍存在，復核
      無刑事訴訟法第114 條各款之情形，本院認其羈押及禁見
      原因尚未消滅，且有繼續羈押及禁見之必要性，無法以具
      保使之消滅。是被告聲請具保停止羈押及禁見，均屬無據
      ，應予駁回。
四、依刑事訴訟法第220條裁定如主文。
中    華    民    國    99    年    8     月    17    日
                  臺灣桃園地方法院刑事第八庭
                      審判長法  官  林惠霞
                            法  官  呂綺珍
                            法  官  張明儀
以上正本證明與原本無異。
如不服本裁定，應於裁定送達後5 日內向本院提出抗告狀。
                            書記官  邱仲騏
中    華    民    國    99    年    8     月    19    日

司法院資訊處製作；財團法人民間司法改革基金會備份。
